【裁判字號】    89,易,393
【裁判日期】    890413
【裁判案由】    違反毒品危害防制條例
【裁判全文】
臺灣屏東地方法院刑事判決                          八十九年度易字第三九三號
    公  訴  人  臺灣屏東地方法院檢察署檢察官
    被      告  甲○○○
右列被告因毒品危害防制條例案件，經檢察官提起公訴（八十九年度毒偵字第三○六
號），本院判決如左：
     主  文
甲○○○連續施用第二級毒品，處有期徒刑壹年肆月。查扣之安非他命參點參公克沒
收銷燬。
    事  實
一、甲○○○（曾因違反麻醉藥品管理條例案件，經本院判處有期徒刑五月，緩刑三
    年確定，現緩刑中）前因施用毒品案件，經送勒戒處所觀察、勒戒後，認無繼續
    施用毒品傾向，由本院為免刑判決確定在案（八十七年易字第八四三號）；又因
    施用第二級毒品案件，經送勒戒處所觀察、勒戒（八十八年度毒聲字第二二○號
    裁定）後，認有繼續施用毒品傾向，令入戒治處所施以強制戒治（八十八年度毒
    聲字第四八三號裁定），並起訴，經本院判處有期徒刑七月確定（八十八年度易
    字第三八四號判決），而其上開強制戒治處遇成效經評定為合格，無繼續戒治之
    必要，經停止戒治，所餘戒治期間付保護管束（八十八年度毒聲字第一五三四號
    裁定）；詎其仍不知悔改，復基於施用第二級毒品安非他命之概括犯意，於停止
    戒治付保護管束期間內，即約自八十八年九月間起（確切日期無從查考），至八
    十九年一月二十六下午四時許止，在屏東縣潮州鎮○○里○○街四八號等處，連
    續吸食安非他命多次，嗣於八十九年一月二十六日下午十時許，為警在潮州鎮○
    ○里○○路老人茶坊內查獲並扣得安非他命三‧三公克，並採尿送驗而知上情。
    甲○○○為受保護管束人在保護管束期間內，違反應遵守事項，情節重大，現經
    撤銷停止戒治（八十八年度毒聲字第二六六六號裁定）令入戒治處所執行戒治殘
    期中。
二、案經屏東縣警察局潮州分局報請臺灣屏東地方法院檢察署檢察官偵查起訴。
    理  由
一、右揭事實，業據被告甲○○○坦承不諱，而被告為警查獲後，經採尿送驗結果，
    呈安非他命陽性反應，有屏東縣衛生局檢驗結果通知書一份可稽，復有安非他命
    三‧三公克扣案足憑。再者，被告前因施用毒品案件，經送勒戒處所觀察、勒戒
    後，認無繼續施用毒品傾向，經本院為免刑判決確定；又因施用第二級毒品案件
    ，送勒戒處所觀察、勒戒後，認有繼續施用毒品傾向，令入戒治處所施以強制戒
    治，並起訴，經本院判處有期徒刑七月確定等事實，亦有臺灣屏東地方法院檢察
    署刑案資料查註紀錄表及本院全國前案紀錄表可按，事證明確，犯行洵堪認定，
    應予依法論科。
二、核被告所為，係犯毒品危害防制條例第十條第二項之施用第二級毒品罪。其多次
    施用第二級毒品之行為，時間緊接，犯罪構成要件相同，顯係基於概括犯意為之
    ，應依連續犯之規定論以一罪，並加重其刑。其持有毒品之低度行為，為施用之
    高度行為所吸收，不另論罪。爰審酌被告前即曾因施用毒品經勒戒、戒治後經裁
    判，仍不知悛悔，意志不堅，三犯施用毒品罪，且施用毒品流弊所及，危害甚鉅
    ，非可輕縱，惟念事後坦承犯行，態度良好等一切情狀，量處如主文所示之刑，
    以資懲儆。查扣之安非他命三‧三公克係第二級毒品，不問屬於犯人與否，應依
    毒品危害防制條例第十八條第一項前段規定沒收銷燬。
三、被告前因違反毒品危害防制條例案件，經觀察、勒戒後，於八十七年九月九日經
    本院以八十七年易字第八四三號為免刑判決確定；又因施用毒品案件，經令入戒
    治處所施以強制戒治，並起訴經本院於八十八年八月三十一日以八十八年度易字
    第三八四號判處有期徒刑七月確定。準此，被告一犯業經免刑判決確定，二犯業
    經判處有期徒刑七月確定，則其所犯本件犯行，係第二次犯行裁判確定後所為，
    與前案並無連續犯之裁判上一罪關係，應屬三犯，公訴意旨認本件係被告五年內
    再犯施用毒品罪，容有誤會。而同一被告所發生同一保安處分事實，依保安處分
    執行法第四條之一第二項：「保安處分開始執行後，未執行完畢前，又受同一保
    安處分之宣告者，仍僅就原執行之保安處分繼續執行之。」規定，即仍只執行其
    一，不得重複執行，對於同一被告所施以之同一保安處分事實之觀察勒戒或強制
    戒治保安處分，仍視為一個療程，再犯僅係證明之前之觀察勒戒及強制戒治治療
    未成功，則對後發事實，應認已包括在之前所宣告之觀察勒戒或強制戒治之保安
    處分事實中，故僅需繼續該次未完之療程為已足。本件被告前受令入戒治處所強
    制戒治之保安處分既仍未完成，現經撤銷停止戒治執行戒治殘期中，核與毒品危
    害防制條例第二十三條第二項但書，應先令被告入戒治處所施以強制戒治之規定
    無違，本件公訴人逕行起訴，尚無違誤，均附此敘明。
據上論斷，應依刑事訴訟法第二百九十九條第一項前段，毒品危害防制條例第十條第
二項、第十八條第一項前段，刑法第十一條前段、第五十六條，判決如主文。
本案經檢察官何克昌到庭執行職務。
中      華      民      國    八十九      年     四      月    十三   日
                                      臺灣屏東地方法院刑事第一庭
                                          法  官    蔡憲德
右正本證明與原本無異。
對於本判決如有不服應於收受送達後十日內向本院提出上訴書狀上訴於台灣高等法院
高雄分院並按他造當事人之人數附具繕本。
                                          書記官    林鴻仁
中      華      民      國      八十九      年      四    月    十三   日
附錄本案論罪科刑法條
毒品危害防制條例第十條第二項
    施用第二級毒品者，處三年以下有期徒刑。


司法院資訊處製作；財團法人民間司法改革基金會備份。
